【裁判字號】    98,家聲,29
【裁判日期】    980216
【裁判案由】    遺產管理人管理費用
【裁判全文】
臺灣臺南地方法院家事裁定            98年度家聲字第29號
聲  請  人  財政部國有財產局臺灣南區辦事處臺南分處
法定代理人  甲○○
上聲請人聲請酌定遺產管理人報酬事件，本院裁定如下：
    主      文
聲請人財政部國有財產局臺灣南區辦事處臺南分處得請求代為管
理被繼承人乙○○遺產之報酬合計為新臺幣伍萬伍仟捌佰零貳元
。
聲請程序費用由被繼承人乙○○之遺產負擔。
    理      由
一、本件聲請意旨略以：聲請人經鈞院96年度財管字第128號、
    97年度家抗字第23號裁定選任為被繼承人乙○○遺產管理人
    確定，聲請人即盡遺產管理人之職責，依民法第1179條之規
    定搜尋其遺產，得知其遺有坐落於臺南縣大內鄉○○段62地
    號土地、高雄市○○區○○段1403之1地號土地及其上6428
    建號建物，其中高雄市○○區○○段1403之1地號土地及其
    上6428建號建物經債權人遠東國際商業銀行股份有限公司聲
    請臺灣高雄地方法院民事執行處97年度司執字第111500 號
    拍賣抵押物強制執行事件查封拍賣。本遺產管理案件，被繼
    承人雖遺有土地及建物，惟其遺產中並無現金，致聲請人之
    管理報酬無從獲償，現其債權人已聲請鈞院民事執行處拍賣
    被繼承人遺產，聲請人就管理職務之報酬依法得以參與分配
    ，確有請求裁定遺產管理人報酬之實益及必要。依民法第11
    83條規定，遺產管理人得請求報酬，其數額由親屬會議按其
    勞力及其與被繼承人之關係酌定之。惟被繼承人並無親屬會
    議可資酌定報酬數額，茲依財政部訂頒「代管無人承認繼承
    遺產作業要點」第14點第(3)款規定，管理報酬，應依民法第
    1183條規定，聲請法院酌定，並請優先分配，其請求標準，
    不得低於孳息收入部分10分之3及遺產現值100分之1。經查
    被繼承人遺產總計新台幣 (下同)5,580,195 元。其上揭土
    地及建物之總值係依據臺灣高雄地方法院民事執行處97年度
    司執字第111500號拍賣抵押物強制執行事件不動產鑑價成果
    及97年度土地公告現值；因而，管理報酬按遺產價值100分
    之1計為新台幣55,802元。
二、經查：聲請人主張之上開事實，業據其提出遺產管理人報酬
    計算表、臺灣高雄地方法院民事執行處97年12月25日97年度
    司執意字第111500號通知所附不動產估價報告書影本為證，
    復經本院依職權調取上開卷宗核閱無誤，堪認為實在，茲被
    繼承人之遺產合計5,580,195元，聲請人依100分之1之數額
    請求55,802元之報酬，核屬相當，於法尚無不合，應予准許
    。
三、依非訟事件法第157條，裁定如主文。
中    華    民    國    98    年    2     月    16    日
                  家事法庭  法  官  林富郎
以上正本證明與原本無異。
如不服本裁定應於送達後10日內向本院提出抗告狀（附具繕本）
，並應繳納抗告費新台幣1000元。
中    華    民    國    98    年    2     月    16    日
                            書記官  劉毓如


司法院資訊處製作；財團法人民間司法改革基金會備份。
